【裁判字號】    98,上易,1647
【裁判日期】    981118
【裁判案由】    竊盜
【裁判全文】
臺灣高等法院臺中分院刑事判決        98年度上易字第1647號
上  訴  人  臺灣彰化地方法院檢察署檢察官
被      告  乙○○
上列上訴人因被告竊盜案件，不服臺灣彰化地方法院98年度易字
第845號中華民國98年9月8日第一審判決（起訴案號：臺灣彰化
地方法院檢察署98年度偵字第3892號），提起上訴，本院判決如
下：
    主      文
上訴駁回。
    事實及理由
一、本案經本院審理結果，認第一審判決除理由欄內所載之被告
    「張世兒」（原審判決書第2頁第14行）應更正為「乙○○
    」，及據上論結欄內引用法條應補載「刑法第41條第1項前
    段」外，其餘認事用法及量刑均無不當，應予維持，並引用
    第一審判決書記載之事實、證據及理由（如附件）。
二、檢察官據告訴人欣彰天然氣股份有限公司請求上訴意旨略以
    ：被害人欣彰天然氣股份有限公司主張於97年5月間供氣給
    被告後，被告即私接管線至被告經營之育麟工業有限公司使
    用，至98年4月27日始為被害人員工發覺報警查獲，已竊取
    11個月天然氣，以每日營業8小時、每月營業時間23日、管
    線流量每小時46立方公尺、每立方公尺18.51元（扣除天然
    氣錶用量）計算，被告竊取天然氣金額為132萬餘元。惟原
    審僅判處最低刑度有期徒刑六月，量刑過輕等語。然查，告
    訴人就其主張被告自97年5月間開始供應天然氣後，被告即
    私接管線竊用天然氣乙節，為被告所堅決否認，檢察官就此
    復未舉證以供調查，且查無其他證據足認被告有此部分犯行
    ，告訴人此部分之指訴尚嫌無據，尚難遽予採信。況本件檢
    察官起訴書亦同以「告訴人雖認被告竊取天然氣之總數量應
    為71334立方公尺，並提出欣彰天然氣股份有限公司天然氣
    費賠償計算表為據。惟縱認被告於申裝天然氣管線之時，即
    已要求『欣彰公司』預留管路，然在缺乏積極證據證明被告
    確自申裝天然氣管路完畢後，隨即進行竊取天然氣之情形下
    ，自難遽以97年5月為起算始點。又公司實際營運狀況及製
    作流程以實際負責人最為清楚，是告訴人逕以『育麟公司』
    設備流量乘以每日燃燒天然氣8小時，計算被告所竊取之天
    然氣數量，在被告僅承認每日燃燒總時間合計為2小時之情
    形下，超出之6小時部分，洵屬推論，且僅有告訴人單一指
    訴，尚難遽予採信」等理由，而就告訴人此部分指訴未予起
    訴，有起訴書足參。檢察官仍執前詞指摘原判決不當，難謂
    有理由，應予駁回。又原審判決主文及理由內均已諭知並載
    明易科罰金之折算標準，據上論結欄適用法條雖漏引「刑法
    第41條第1項前段」，惟因與判決全旨不生影響，爰逕予補
    載；而於理由欄中將被告「乙○○」誤載為「張世兒」，亦
    併予更正，附此敘明。
三、據上論斷，應依刑事訴訟法第373條、第368條，判決如主文
    。
本案經檢察官甲○○到庭執行職務。
中    華    民    國    98    年    11    月    18    日
            刑事第十庭    審判長法  官  林  照  明
                                法  官  郭  瑞  祥
                                法  官  林  欽  章
以上正本證明與原本無異。
不得上訴。
                                書記官  卓  佳  儀
中    華    民    國    98    年    11    月    18    日
附  件：
臺灣彰化地方法院刑事判決               98年度易字第845號
公  訴  人  臺灣彰化地方法院檢察署檢察官
被      告  乙○○  男  38歲（民國○○年○月○○日生）
                    身分證統一編號：Ｚ000000000號
                    住彰化縣福興鄉元中村橫圳巷9號
                    居彰化縣秀水鄉鶴鳴村仁義巷6之17號
上列被告因竊盜案件，經檢察官提起公訴（98年度偵字第3892號
），本院判決如下：
    主  文
乙○○犯攜帶兇器竊盜罪，處有期徒刑陸月，如易科罰金，以新
臺幣壹仟元折算壹日。扣案之鍍鋅鐵管貳支以及高壓軟管壹條均
沒收。
    犯罪事實
一、乙○○為「育麟工業有限公司」（址設彰化縣秀水鄉鶴鳴村
    仁義巷6 之17號）之實際負責人，為節省天然瓦斯費用，竟
    意圖為自己不法之所有，於民國98年4 月1 日起，未經「欣
    彰天然氣股份有限公司」（下稱「欣彰公司」）同意，將「
    欣彰公司」設置於「育麟工業有限公司」圍牆外天然氣計量
    表上壓力錶拆除，再以高壓軟管1 條及客觀上對人之生命安
    全足以產生危害而堪作兇器使用之鍍鋅鐵管2 支，自天然氣
    計量表前方（壓力錶拆除處）接通連結至廠內，並關閉原設
    計經過計量表之天然氣通路，使天然氣直接由私接管線進入
    廠內而不會經過計量表，供其廠內烘乾設備使用，並以每週
    一至週五，每日8 小時，每小時燃燒15分鐘之頻率，竊取「
    欣彰公司」所有之天然氣。迄至98年4 月27日下午4 時35
    分許，為「欣彰公司」工作人員張明弘發覺報警而查獲，合
    計竊取天然氣約1748立方公尺（46立方公尺×19日×8 ×
    15/ 60小時＝1748），總價約為新臺幣（下同）32,355元（
    小數點以下四捨五入），並為警當場扣得乙○○所有之鍍鋅
    鐵管2 支以及高壓軟管1 條。
二、案經彰化縣警察局鹿港分局報請臺灣彰化地方法院檢察署檢
    察官偵查起訴。
    理  由
一、證據能力部分：
    (一)證人即被害人欣彰公司人員張明弘於警詢時之證述，雖屬
      被告以外之人於審判外之言詞陳述，為傳聞證據，然經本
      院於審理時當庭直接提示而為合法之調查，被告均未於言
      詞辯論終結前聲明異議，本院復審酌該等言詞陳述係由證
      人出於自由意識而陳述，並無非法取證之情況，依刑事訴
      訟法第159 條之5 之規定，認上開證人於警詢時之證述，
      應得採為認定本件犯罪事實所憑之證據。
    (二)其餘非供述證據部分，均為警方合法實施扣押之物或採證
      附卷之資料，檢察官及被告對於證據能力均無意見，自得
      引為本案證據。
二、訊據被告張世兒對於上開竊盜犯行於警詢、偵訊及本院審理
    時均坦承不諱，核與被害人欣彰公司人員張明弘已於警詢時
    指述之情節相符，並有照片5 張、欣彰公司服務作業單、用
    戶管竣工圖在卷可參，另有扣案之高壓軟管1 條、鍍鋅鐵管
    2 支扣案可佐，足認被告之自白與事實相符。綜上，本件事
    證明確，被告犯行堪以認定。
三、按刑法第323 條規定電能、熱能及其他能量或電磁紀錄，關
    於刑法竊盜罪章之犯罪，以動產論。又按刑法第321 條第1
    項第3 款之攜帶兇器竊盜罪，只須行竊時攜帶之物可認為兇
    器者，即在加重處罰之列，所謂兇器指足以傷害人之生命、
    身體之器具而言，凡客觀上具有此種危險性即為已足，尤不
    以竊盜犯主觀上有以之行兇之意思為要件，查本案扣案鍍鋅
    鐵管2 支，客觀上足以傷害人之生命、身體，足資作為兇器
    使用，是核被告以鍍鋅鐵管竊取天然瓦斯之行為，係犯刑法
    第321 條第1 項第3 款之攜帶兇器竊盜罪。爰審酌被告昧貪
    圖便而盜接管線竊取天然瓦斯，若稍有閃失，將造成無可挽
    救之公共危險，且係供其工廠營運使用，顯值非難，並其犯
    罪之動機、目的、手段、犯罪所生危害及竊得財物價值等一
    切情狀，量處如主文所示之刑，並諭知易科罰金之折算標準
    ，以資儆懲。扣案之高壓軟管1 條、鍍鋅鐵管2 支，均係被
    告所有供其實施竊盜使用之物，業據其供承在卷，應依沒宣
    告沒收。
據上論斷，應依刑事訴訟法第299 條第1 項前段，刑法321 條第
1 項第3 款、第38條第1 項第2 款，判決如主文。
本案經檢察官賴志盛到庭執行職務。
中    華    民    國    98    年    9     月    8     日
                  刑事第七庭      法  官  黃玉齡
以上正本證明與原本無異。
如不服本判決應於收受判決後十日內向本院提出上訴書狀，並應
敘述具體理由。其未敘述上訴理由者，應於上訴期間屆滿後二十
日內向本院補提理由書（均須按他造當事人之人數附繕本），切
勿逕送上級法院。
告訴人或被害人對於判決如有不服具備理由請求檢察官上訴者，
其上訴期間之計算係以檢察官收受判決正本之日期為準。
中    華    民    國    98    年    9     月    8     日
                                  書記官  黃鏽金
附錄論罪科刑法條：
中華民國刑法第321條
（加重竊盜罪）
犯竊盜罪而有左列情形之一者，處 6 月以上、 5 年以下有期徒
刑：
一、於夜間侵入住宅或有人居住之建築物、船艦或隱匿其內而犯
    之者。
二、毀越門扇、牆垣或其他安全設備而犯之者。
三、攜帶兇器而犯之者。
四、結夥三人以上而犯之者。
五、乘火災、水災或其他災害之際而犯之者。
六、在車站或埠頭而犯之者。
前項之未遂犯罰之。


司法院資訊處製作；財團法人民間司法改革基金會備份。
